臺灣桃園地方法院刑事判決　　　　　　　94年度訴字第1211號
公　訴　人　臺灣桃園地方法院檢察署檢察官
被　　　告　甲○○
上列被告因毒品危害防制條例案件，經檢察官提起公訴（九十四
年度毒偵字第一四五二號），暨移送併案審理（九十四年度毒偵
字第二六七七號），本院合議庭裁定改依簡式審判程序，茲判決
如下：
    主  文
甲○○連續施用第一級毒品，處有期徒刑柒月。扣案之海洛因壹
包（含袋重零點貳公克）沒收銷燬之；又連續施用第二級毒品，
處有期徒刑肆月。應執行有期徒刑玖月。扣案之海洛因壹包（含
袋重零點貳公克）沒收銷燬之。
    事  實
一、甲○○前因施用毒品案件，經本院裁定令入戒治處所施以強
    制戒治，並經本院於民國九十一年十二月二十七日以九十一
    年度簡字第八十二號判決判處有期徒刑五月，緩刑五年，於
    九十二年二月六日判決確定，強制戒治部分於九十二年七月
    二十九日期滿。詎甲○○仍無法戒除毒癮，復基於施用第一
    級毒品海洛因之概括犯意，自九十四年年初某日起至九十四
    年十月初某日止，在桃園縣平鎮市某友人住處內等地，以將
    海洛因摻水置入注射針筒內注射之方式，連續多次施用第一
    級毒品海洛因；復另行起意，基於施用第二級毒品安非他命
    之概括犯意，自九十三年十月間某日起至九十四年十月初某
    日止，在上開地點，以將安非他命放置在吸食器內，再以火
    燒烤產生煙霧後吸食之方式，連續多次施用第二級毒品安非
    他命。嗣經警於九十四年二月十八日十六時三十分許，在桃
    園縣平鎮市中正里一八七號空屋內查獲；又於九十四年五月
    七日十六時許，經警在桃園縣中壢市○○路、義民路口查獲
    ，並扣得其所有之海洛因一包（含袋重０．二公克）。
二、案經桃園縣政府警察局平鎮分局、中壢分局報告臺灣桃園地
    方法院檢察署檢察官偵查起訴暨移送併案審理。
    理  由
一、按被告所犯為死刑、無期徒刑、最輕本刑為三年以上有期徒
    刑之罪或高等法院管轄第一審案件者外，於準備程序進行中
    ，被告先就被訴事實為有罪之陳述時，審判長得告知被告簡
    式審判程序之旨，並聽取當事人、代理人、辯護人及輔佐人
    之意見後，裁定進行簡式審判程序，刑事訴訟法第二百七十
    三條之一第一項定有明文。本件被告甲○○為有罪陳述，且
    所犯非死刑、無期徒刑、最輕本刑為三年以上有期徒刑之罪
    或高等法院管轄第一審案件，經踐行上開程序後，由合議庭
    裁定由受命法官獨任改依簡式審判程序審理，合先敘明。
二、訊據被告甲○○於本院審理時坦承上揭施用第一級毒品海洛
    因、第二級毒品安非他命之事實不諱，而被告為警查獲後，
    經警採集其尿液檢體送請臺灣尖端先進生技醫藥股份有限公
    司鑑驗，經以酵素免疫分析法初步檢驗，再以氣相層析質譜
    儀分析法確認檢驗結果，呈嗎啡、可待因、安非他命、甲基
    安非他命陽性反應，有濫用藥物檢驗報告一紙附卷可稽，並
    有海洛因一包（含袋重０．二公克）扣案可佐，足見被告前
    開自白確與事實相符，堪以採信。被告前因施用毒品案件，
    經本院裁定令入戒治處所施以強制戒治，於九十二年七月二
    十九日強制戒治期滿等情，有臺灣高等法院被告前案紀錄表
    在卷可稽，足認被告係於前案強制戒治執行完畢後，五年內
    再犯本件施用第一級、第二級毒品之罪，與毒品危害防制條
    例第二十三條第二項規定相符，殆無疑問。本件事證明確，
    被告犯行堪以認定，應予依法論科。
三、核被告所為，係犯毒品危害防制條例第十條第一項之施用第
    一級毒品罪．同條第二項之施用第二級毒品罪。被告持有海
    洛因及安非他命之低度行為，分別為施用之高度行為所吸收
    ，均不另論罪。被告先後多次施用第一級毒品海洛因、第二
    級毒品安非他命之行為，時間緊接、方法相同，所犯構成要
    件相同之罪名，顯係各基於概括犯意反覆而為，皆應依連續
    犯之規定以一罪論，並依法加重其刑。公訴人雖僅就被告於
    九十四年二月十七日、九十四年二月十八日十九時許採尿時
    向前回溯九十六小時內之某時，施用海洛因、安非他命各一
    次之犯行部分起訴，被告其餘施用海洛因、安非他命犯行，
    雖未據公訴人起訴，但因與已起訴部分，有連續犯之裁判上
    一罪關係，為起訴效力所及，部分犯行並經檢察官移送併辦
    ，依審判不可分之原則，本院自得併予審理。被告所犯上開
    二罪間，犯意各異，行為互殊，可認係分別起意，應予分論
    併罰。爰審酌被告經強制戒治後仍再施用毒品，顯見戒毒意
    志不堅，及其犯罪戕害自身，尚無害及他人，且犯罪後坦承
    犯行，態度尚稱良好等一切情狀，各量處如主文所示之刑，
    並合併定其應執行之刑，以資懲儆。扣案之海洛因一包（含
    袋重０．二公克）為本案查獲之第一級毒品，應依毒品危害
    防制條例第十八條第一項前段之規定宣告沒收銷燬之。至警
    員於九十四年二月十八日查獲被告時所查扣之注射針筒一支
    ，被告否認為其所有，本院復查無其他積極證據足證被告所
    言不實，尚不得宣告沒收，應由檢察官另行依法處理，附予
    敘明。
據上論斷，應依刑事訴訟法第二百七十三條之一第一項、第二百
九十九條第一項前段，毒品危害防制條例第十條第一項、第二項
、第十八條第一項前段，刑法第十一條前段、第五十六條、第五
十一條第五款，判決如主文。
本案經檢察官古慧珍到庭執行職務。
中　　華　　民　　國　　94　　年　　11　　月　　25　　日
                  刑事第十庭  法　官　    蔡和憲
上正本證明與原本無異。
如不服本判決書，應於送達後十日內，向本院提出上訴狀。
                              書記官      常毓生
中　　華　　民　　國　　94　　年　　11　　月　　28　　日
毒品危害防制條例第10條第1項、第2項：
施用第一級毒品者，處 6 月以上 5 年以下有期徒刑。
施用第二級毒品者，處 3 年以下有期徒刑。
